臺灣基隆地方法院交通事件裁定　　　　　　　　　　九十一年度交聲字第一八二號
　　移送機關即　交通部公路總局台北區監理所基隆監理站
　　原處分機關
　　異　議　人　甲○○
　　即受處分人
右列異議人即受處分人因違反道路交通管理處罰條例案件，對於交通部公路總局台北
區監理所基隆監理站九十一年八月十二日所為之處分（原處分：基監字第裁四二〡Ｒ
Ａ0000000、ＲＡ0000000號），聲明異議，本院裁定如左：
        主  文
異議駁回。
        理  由
一、異議意旨略以：異議人即受處分人甲○○分別於九十一年三月八日二十二時四十
    九分、同年月十五日二時二十九分許，駕駛車號Ｈ二〡四五七號營業自小客車，
    途經基隆市○○路○段與崇德路路口，為警舉發不遵守道路交通標線之指示之規
    定，經原處分機關即交通部公路總局台北區監理所基隆監理站依道路交通管理處
    罰條例第六十條第二項第三款、第八十五條第二項之規定，裁處罰鍰共計新台幣
    （下同）壹仟捌佰元並記違規點數一點；異議人認為其駕車在上開路口時，為綠
    燈號誌，因前車都要左轉崇德路，伊欲待前車順利左轉路口始往前行駛，惟此時
    號誌均已變換為黃燈，只能讓崇德路方向車輛先行，致前輪跨越感應線，另件係
    因車輛停住時應該不會拍照，右側機車闖紅燈，致使本車亦一併入鏡，故本車係
    因黃燈時停車未開而不是紅燈時越線，倘若為紅燈越線應係前輪壓線時即被拍照
    ，而非如採證照片上所示，本車前後輪剛好跨越感應線，為此而聲明異議，請求
    撤銷原處分云云。
二、按「汽車駕駛人不遵守道路交通標線之指示。」、「汽車駕駛人有左列各款所列
    條款之一者，除依原條款處罰鍰外，並予記點：一、有…第六十條第二項第一至
    三款情形之一者，各記違規點數一點。」、「本條例關於車輛所有人之處罰，如
    後歸責於車輛駕駛人者處罰車輛駕駛人。」道路交通管理處罰條例第六十條第二
    項第三款、第八十五條第二項分別定有明文。
三、訊據異議人固不否認違規之事實，惟辯稱：伊係欲待車左轉而停於原處及係因車
    旁機車超車，致被照相而違規受罰云云。經查：上開拍照之地點係裝設壹台為固
    定式，異議人被照相時，係號誌燈轉變紅燈後，經過十四點一秒後才被拍照，另
    該處之照相機只對汽車有感應，對機車則無反應等情，此據證人即基隆市警察局
    交通隊員警乙○○到庭證述綦詳，足認異議人所駕駛之汽車既於號誌燈轉變為紅
    燈後十四點一秒才被拍照，顯示該車輛，如係欲待前車左轉始前行則應於號誌燈
    轉變為紅燈即被拍照，而非經過十四點一秒後才被拍照；又該路口之違規照相機
    ，只對汽車有感應，對機車則無感應，則異議人之汽車旁機車之超車，並末引起
    拍照感應，全係其汽車紅燈越線致該照相機受感應而拍照，與機車超車無涉。此
    外，復有交通部公路總局台北區監理所基隆監理站違反道路交通管理事件裁決書
    、基隆市警察局舉發違反道路交通管理事件通知單二份及現場照片二幀在卷足證
    ，是異議人之違規事實至為明顯，被告所辯不足採信。
四、綜上所述，異議人確有在前揭時地駕駛汽車不遵守道路交通標線指示之違規行為
    ，從而原處分機關乃依前揭道路交通管理處罰條例第六十條第二項第三款及第八
    十五條第二項之規定，分別裁處受處分人罰鍰壹仟捌佰元，且依同條例第六十三
    條第一項第三款規定各併予記受處分人違規點數一點，核無違誤，本件受處分人
    之異議為無理由，自應將其異議駁回。
據上論斷，依道路交通案件處理辦法第十九條前段而裁定如主文。
中      華      民      國    九十一    年      九      月    二十七    日
                                  臺灣基隆地方法院刑事交通法庭
                                          法  官    林  火  炎
右正本證明與原本無異。
對於本件裁定如有不服，應於收受送達後五日內，向本院提出抗告書狀，敘述抗告之
理由，抗告於臺灣高等法院。
                                          書記官    賈  繼  藩
中      華      民      國    九十一    年      九      月    三十      日
